臺灣高等法院民事判決
111年度上字第803號
上  訴  人  高文山   
訴訟代理人  劉秋明律師
被上訴人    高仁統  
訴訟代理人  羅子武律師
            陳冠甫律師
上列當事人間請求侵權行為損害賠償事件，上訴人對於中華民國
111年4月8日臺灣新北地方法院110年度訴字第1534號第一審判決
提起一部上訴，本院於111年9月6日言詞辯論終結，判決如下：
    主      文
上訴駁回。
第二審訴訟費用由上訴人負擔。
    事實及理由
一、被上訴人主張：如附表一所示土地13筆（下合稱系爭土地）
    為如附表一所示之人共有，應有部分如附表一所示，並未經
    全體共有人協議分管。詎上訴人未經伊及訴外人高仁德、高
    仁英、高仁和（下合稱高仁德等4人）、高仁仰同意，自民
    國105年1月1日起至107年6月30日間占用系爭土地全部，出
    租予原審共同被告倪巴倫即秋煌企業社（下稱倪巴倫）；自
    107年7月1日起至同年12月31日止占用系爭土地全部，出租
    予訴外人謝照偉。上訴人無權占有系爭土地上開部分，獲有
    相當於租金之利益，致高仁德等4人受有損害，高仁德、高
    仁英、高仁和將對上訴人之不當得利及侵權行為損害賠償債
    權讓與伊，為此，爰依民法第179條、第184條第1項規定，
    求為命上訴人與倪巴倫連帶給付新臺幣（下同）497萬4,000
    元，及自起訴狀繕本送達翌日起算之法定遲延利息（原審就
    上開部分為被上訴人一部勝訴、一部敗訴之判決，即判命上
    訴人、倪巴倫依序應給付被上訴人266萬9,610元、126萬0,6
    84元，及均自109年1月3日起至清償日止，按年息5％計算之
    利息，於126萬0,684元之範圍內，如其中一人已履行給付，
    他人於給付範圍內同免給付義務，並為准免假執行之宣告，
    駁回被上訴人其餘之訴及假執行之聲請。上訴人就其敗訴部
    分其中266萬0,684元本息部分，提起一部上訴。至上訴人其
    餘敗訴部分暨及倪巴倫敗訴部分，及被上訴人請求超逾上開
    部分經原審駁回後，未據其聲明不服，業已確定，非本院審
    理範圍，不予贅述。）答辯聲明：上訴駁回。
二、上訴人則以：伊並未與倪巴倫簽訂105年度之租約，係因倪
    巴倫於105年5月17日通知伊領取105年度租金，伊為高仁德
    等4人代領後再轉匯予高仁和，高仁德等4人迄至106年4月21
    日始將該租金提存，可認已默示同意出租系爭土地，又使用
    系爭土地者為倪巴倫，伊並未受有利益。106年間，高仁德
    等4人及高仁仰未同意出租系爭土地，訴外人高義烈則同意
    繼續出租予倪巴倫，伊僅將系爭土地東區，面積4276.5平方
    公尺（下稱系爭土地東區）出租予倪巴倫，並未侵害高仁德
    等4人權利，又伊業將租金半數交予高義烈，故受有利益之
    人為高義烈。107年間，高義烈不同意繼續出租系爭土地，
    伊將系爭土地東區出租予倪巴倫。嗣倪巴倫擬於107年6月30
    日終止與伊間之租賃契約，惟因伊無法返還押金，遂與倪巴
    倫約定以押金則抵充租金，由謝照偉於107年7月1日至同年8
    月31日間承租系爭土地東區，107年9月1日至同年12月31日
    間，謝照偉係未經伊同意占用系爭土地，是107年間，伊均
    未受有利益等語，資為抗辯。上訴聲明：㈠原判決關於命上
    訴人給付逾8,926元本息及該部分假執行之宣告均廢棄。㈡上
    開廢棄部分，被上訴人在第一審之訴及假執行之聲請均駁回
    。
三、兩造不爭執之事項：
　㈠系爭土地於103年至107年期間之面積、共有人及應有部分比
    例如附表一所示，有新北市樹林地政事務所110年7月2日新
    北樹地資第0000000000號函、土地登記謄本等件在卷可稽（
    見原審卷第47、49至79、99至126頁，原法院109年度訴字第
    3號刑事案件卷一第99至123頁）。
　㈡上訴人於103年1月2日，無權代理高仁德等4人、高仁仰及高
    義烈，與倪巴倫簽定土地停車場租賃契約書（下稱103年租
    約），約定倪巴倫以每月租金22萬元承租系爭土地面積全部
    ，租期自103年1月1日起至104年12月31日止，高仁德等4人
    及高仁仰事後追認上開租約，並受領按其等應有部分比例計
    算之租金，有土地停車場租賃契約書、電子郵件、授權書、
    支票等件在卷可稽（見原審卷第127至146頁）。
　㈢上訴人於105年5月至105年12月間陸續匯款160萬1,075元至高
    仁和帳戶，被上訴人於106年4月21日將其中154萬8,575元向
    臺灣臺北地方法院（下稱臺北地院）提存，經臺北地院以10
    6年度存字第3118號辦理提存完竣，有106年度存字第3118號
    提存通知書、臺灣銀行匯款申請書⑵回條聯等件在卷可稽（
    見原審卷第150至159頁），另有臺北地院106年度存字第311
    8號提存卷宗可按（見外放卷）。
　㈣系爭土地共有人間未定有分管契約，經上訴人自承在卷（見
    原審卷第232頁）。
　㈤高仁德、高仁英、高仁和將對上訴人之不當得利及侵權行為
    損害賠償債權讓與被上訴人，有債權讓與證明書、駐舊金山
    臺北經濟文化辦事處認證暨聲明書、聲明書等件在卷可稽（
    見原審卷第183、309至321、367頁），並為上訴人所不爭執
    在卷（見本院卷第130頁）。　　　　
四、本院得心證之理由：
　㈠被上訴人主張上訴人無權占用系爭土地，依不當得利請求上
    訴人給付系爭土地收益部分：
　⒈按分別共有之各共有人，按其應有部分對於共有物之全部有
    使用收益之權，所謂應有部分，係指分別共有人得行使權利
    之比例，而非指共有物之特定部分言（最高法院99年度台上
    字第1357號判決意旨參照）。又如共有人不顧他共有人之利
    益，而就共有物之全部或一部任意為使用收益，即屬侵害他
    共有人之權利，其逾越應有部分為使用收益，所受超過之利
    益，即為不當得利（最高法院84年度台上字第2808號判決意
    旨參照）。次按共有物全部或一部之出租，屬民法第820條
    第1項所定之管理行為，即除契約另有訂定外，應以共有人
    過半數及其應有部分合計過半數之同意行之，但其應有部分
    合計逾三分之二者，其人數不予計算。再按所謂默示之意思
    表示，除依表意人之舉動或其他情事，足以間接推知其有承
    諾之效果意思者外，倘單純之沉默，除有交易上之慣例或特
    定人間之特別情事，在一般社會之通念，可認為有一定之意
    思表示者外，不得即認係默示之意思表示（最高法院106年
    度台上字第2029號判決、107年度台上字第101號裁定意旨參
    照）。
　⒉105年度部分：
　⑴被上訴人主張上訴人未經高仁德等4人及高仁仰同意，擅將系
    爭土地出租予倪巴倫，應依不當得利之法律關係給付相當租
    金之不當得利等語，上訴人抗辯其並未與倪巴倫簽訂105年
    度之租約，其係為高仁德等4人向倪巴倫代領租金後再轉匯
    至高仁和帳戶內，高仁德等4人迄至106年4月21日始將該租
    金提存，可認已默示同意出租系爭土地等語。經查，系爭土
    地共有人及其應有部分如附表一所示，未有分管契約，有新
    北市樹林地政事務所110年7月2日新北樹地資第0000000000
    號函、土地登記謄本等件可稽（見原審卷第47、49至79、99
    至126頁，原法院109年度訴字第3號刑事案件卷一第99至123
    頁），並為兩造所無爭執（見原審卷第232頁）。審究倪巴
    倫於107年6月26日書立之土地終止協議書記載：「本公司秋
    煌企業社於102年11月起，向土地持有人高文山先生（代表
    人)承租新北市○○區○○段573、574、575、575-1、576、576-
    1、577及○○段633、635、635-1、640、640-1、640-2號等13
    筆地號，…現因土地終止契約，高文山持有押金部份已經挪
    為它途使用，無法退還…」等語（見原審卷第447頁），可知
    上訴人於103年租約所定租期屆至後，並未立即返還押金予
    倪巴倫；又倪巴倫則係繼續給付租金予上訴人，並繼續占用
    系爭土地全部，此有支票存卷可考（見原審卷第425至427頁
    ），並經倪巴倫自承在卷（見原審卷第232頁），亦為兩造
    所無爭執（見原審卷第340頁），足徵被上訴人主張上訴人
    與倪巴倫間，於105年度就系爭土地全部，仍成立租賃契約
    等語，並非虛妄，又租賃契約為不要式契約，是否有書立書
    面契約，並不影響其等間租賃關係之成立，被上訴人主張上
    訴人與倪巴倫間就系爭土地於105年1月1日起至同年12月31
    日間成立租賃契約等語，洵屬有據，可以信取。
　⑵上訴人固以105年度租金迄至106年4月21日始提存為由，抗辯
    高仁德等4人及高仁仰已默示追認105年間租賃契約。上訴人
    於如附表二所示時間，匯款系爭土地按高仁德等4人及高仁
    仰應有部分比例計算之105年度租金共160萬1,075元，至高
    仁和帳戶，嗣於106年4月21日，被上訴人將154萬8,575元以
    106年度存字第3118號清償提存事件提存在臺北地院，有臺
    灣銀行匯款申請書⑵回條聯存卷可按（見原審卷第157至159
    頁），另有106年度存字第3118號提存卷宗可參（外放卷）
    。惟高仁德等4人及高仁仰迄至106年4月21日始將上訴人所
    匯之租金提存在臺北地院，充其量僅為單純沉默，而上訴人
    並未舉證證明本件有何特別情事，自不能將其他共有人之單
    純沉默遽認有默示追認租賃契約之意思，此外，上訴人復未
    能提出其他證據證明高仁德等4人及高仁仰業已追認倪巴倫
    與上訴人成立之租賃契約，被上訴人尚於104年11月19日寄
    送電子郵件予上訴人，表示於103年租約屆期後，不同意再
    續租之意思，有電子郵件可考〔見新北地方檢察署（下稱新
    北地檢署）107年度偵字第25214號卷一第53頁〕，又上訴人
    所屬房份及高義烈之應有部分，未逾系爭土地應有部分二分
    之一，依上說明，上訴人與倪巴倫成立之租賃契約，並非合
    法，上訴人就系爭土地面積全部出租予倪巴倫，即屬侵害其
    他共有人即高仁德等4人及高仁仰之權利，其逾越應有部分
    為使用收益，所受超過之利益，即為不當得利。是以，被上
    訴人主張上訴人未經高仁德等4人及高仁仰同意，將系爭土
    地出租予倪巴倫，應負不當得利之責等語，應屬可採。
　⒊106年1月1日起至107年6月30日部分：
　　被上訴人主張上訴人未經高仁德等4人及高仁仰同意，擅將
    系爭土地出租予倪巴倫，應依不當得利之法律關係給付相當
    租金之不當得利等語，上訴人抗辯其於106年間，僅出租其
    所屬房份及高義烈應有部分換算之面積予倪巴倫，於107年
    間，僅出租其所屬房份應有部分換算之面積予倪巴倫，且僅
    收取該部分面積比例之租金，並無不當得利或侵害高仁德等
    4人之權利等語。經查，於106年間，上訴人將系爭土地面積
    半數出租予倪巴倫，於107年1月1日起至同年6月30日間，將
    系爭土地東區出租予倪巴倫，經上訴人及倪巴倫自承在卷（
    見原審卷第340至341、466至467頁），被上訴人雖主張上訴
    人係將系爭土地面積全部出租予倪巴倫等語，惟迄未能舉證
    證明之，難認此部分被上訴人主張可以採信。上訴人於106
    年至107年6月30日間，將系爭土地東區出租予倪巴倫，俱未
    經高仁德等4人及高仁仰同意，此亦為兩造所無爭執（見原
    審卷第233頁）。依上說明，上訴人對於共有物全部或特定
    部分，不得擅自使用收益，上訴人未經高仁德等4人及高仁
    仰同意，出租系爭土地東區予倪巴倫，侵害高仁德等4人及
    高仁仰權益，自仍應負不當得利責任，不因僅領取按出租面
    積計算之租金，或將部分租金交予高義烈而有不同。
　⒋107年7月1日起至同年12月31日部分：
　　被上訴人主張上訴人未經高仁德等4人同意，擅將系爭土地
    出租予謝照偉，應依不當得利之法律關係給付相當租金之不
    當得利等語，上訴人抗辯倪巴倫擬於107年6月30日終止與其
    之租賃契約，其遂與謝照偉約定於107年7月1日至同年8月31
    日間以103年租約之押金抵充租金，其未受有利益等語。經
    查，稽之倪巴倫於107年6月26日書立之土地終止協議書記載
    ：「本公司秋煌企業社於102年11月起，向土地持有人高文
    山先生（代表人)承租新北市○○區○○段573、574、575、575-
    1、576、576-1、577及○○段633、635、635-1、640、640-1
    、640-2號等13筆地號，至104年12月31日止，因簽約時，本
    公司有開立現金新台幣四十四萬元為押金給高文山先生，高
    文山先生已分別交付給高義烈及高仁和代表等5人收訖。現
    因土地終止契約，高文山持有押金部份已經挪為它途使用，
    無法退還，經與高文山協議後，高文山同意以押金，抵107
    年7月及8月高文山先生代表持有共有土地東邊1/4之租金，
    另經雙方協議達成共識，自107年7月及8月該租地，改由謝
    照偉先生負責管理及營運對外一切事宜，經三方簽訂此協議
    書後立即生效。」等語（見原審卷第447頁），可知上訴人
    與倪巴倫約定以103年租約之押金44萬元抵充107年7月至8月
    間之租金；據謝照偉在新北地檢署109年度他字第5591號涉
    犯竊佔案件中陳稱：「當初我跟高文山1人接洽，是高文山
    說要跟倪巴倫終止租約，不願意歸還倪巴倫2個月押金，同
    意那2個月押金變成10年7、8月初租給我的租金，但該2個月
    根本沒有人要來承租該土地，直到107年10月鄭緯才說要來
    租573-3、573-4、576-3、576-4，月租6萬，但我每月請的2
    班管理員花費6萬，沒多餘的錢可以支付給高文山。鄭緯是
    從107年11月開始承租到108年10月，他提前1年解約。林廷
    陽應該是108年3月間跟鄭緯分租上開土地，…現在林廷陽還
    在承租。」等語（見原審卷第456至457頁），再徵諸謝照偉
    於108年11月19日書立之協議書記載：「出租人高文山代表
    持有新北市○○區○○段573、575、574、575-1、576-1、577、
    576等七筆及○○段635、635-1、640、640-1、640-2、640-3
    、640-4等七筆合計2588坪，高文山持份代表1/4部份，租金
    每坪100元整，合計租金為65000元整每月計一年期，自107
    年1月1日起至108年10月31日止，承租人定於108年12月10日
    前以現金支付出租人無誤…」等語（見原審卷第449頁），訴
    外人鄭緯在前開偵查案件中證述：「（問：你於何時向謝照
    偉承租上該地號？）我於107年11月1日向謝照偉承租，契約
    打2年，至109年10月31日，每月繳4萬元租金予謝照偉，但
    我於109年1月份我就沒有再承租了，也跟謝照偉解約了。」
    、「（問：你向謝照偉承租時，謝照偉有無告知渠非上該地
    號之所有人，所有人另有他人？）謝照偉有告知我，當時他
    只跟我說他跟地主承租一大片土地，要分租給其他人使用」
    等語（見原審卷第452至453頁），由是足知，自107年7月1
    日起，上訴人將系爭土地東區部分土地出租予謝照偉，其中
    107年7月份及8月份之租金，以103年租約之押金抵充，而上
    訴人與謝照偉間之租賃契約仍未獲高仁德等4人同意或追認
    ，此為兩造所無爭執。準此，被上訴人主張上訴人未經高仁
    德等4人同意，於107年7月至12月間出租系爭土地東區部分
    土地予謝照偉，侵害高仁德等4人權益，應負不當得利之責
    ，核屬有徵，應予准許。又被上訴人依民法第179條規定，
    請求上訴人給付未經高仁德等4人同意而出租系爭土地予他
    人所受之利益，既屬有理；則其餘依據侵權行為之法律關係
    請求，有無理由，已毋庸審究，附此敘明。
　㈡被上訴人請求上訴人給付相當於租金之不當得利之數額部分
    ：
　⒈按土地共有人未經其他共有人同意將整筆土地出租，該租約
    對於其他共有人固不生效力，但租賃乃特定當事人間所締結
    之契約，出租人不以所有人為限，故共有人超出其應有部分
    ，將整筆土地出租，該租約於為出租之共有人與承租人間仍
    然有效，承租人有依約支付租金之義務，其既未受有相當於
    租金之利益，他共有人自不得依不當得利之規定對該承租人
    為返還利益之請求（最高法院83年度台上字第1139號判決參
    照）。
　⒉上訴人未經共有人高仁德等4人及高仁仰同意而無權占有系爭
    土地，依上說明，被上訴人請求上訴人給付自105年1月1日
    起至107年12月31日止相當於租金之不當得利，即屬有據。
    倪巴倫於105年1月1日起至同年12月31日間，以每月租金24
    萬元向高文山承租系爭土地面積全部，有簽收證明可稽（見
    原審卷第425至427頁），則被上訴人請求上訴人就此期間給
    付相當於租金之不當得利為145萬9,735元（計算式如附表三
    所示）。倪巴倫於106年1月1日起至106年12月31日間，以每
    月租金15萬元向上訴人承租系爭土地東區，有簽收證明可憑
    （見原審卷第429至433頁），則上訴人就此期間應給付之不
    當得利為85萬3,900元（計算式如附表四所示）。倪巴倫於1
    07年1月1日起至107年6月30日間，以每月租金7萬5,000元向
    上訴人承租系爭土地東區，有簽收證明可考（見原審卷第36
    3頁），則上訴人就此期間應給付之不當得利為21萬3,475元
    （計算式如附表五所示）。上訴人於107年7月1日至107年12
    月31日間將系爭土地東區部分土地出租予謝照偉，上訴人已
    對謝照偉取得78萬元本息租金債權之支付命令執行名義，則
    上訴人就此期間應給付之不當得利為19萬5,000元（計算式
    如附表六所示）。基上，上訴人應給付之不當得利金額為27
    2萬2,110元。而上訴人於105年間匯款至高仁和帳戶160萬1,
    075元，被上訴人於106年4月21日將其中154萬8,575元向臺
    北地院提存，經臺北地院以106年度存字第3118號辦理提存
    完竣，有106年度存字第3118號提存通知書、臺灣銀行匯款
    申請書⑵回條聯等件在卷可稽（見原審卷第150至159頁），
    另有臺北地院106年度存字第3118號提存卷宗可按（見外放
    卷），是就5萬2,500元業經高仁和收受，自應由高仁和得向
    上訴人請求相當於租金之不當得利中扣除，是以，被上訴人
    得向上訴人請求給付使用系爭土地收益266萬9,610元。
五、綜上所述，兩造間並未就系爭土地約定分管契約，上訴人未
    經高仁德等4人及高仁仰同意，擅自先後出租系爭土地予倪
    巴倫、謝照偉，被上訴人依民法第179條規定，請求上訴人
    給付266萬9,610元，及自109年1月3日（見原審附民卷第5頁
    ）起至清償日止按年息5％計算之利息，為有理由，應予准許
    。從而，原審為上訴人敗訴之判決，並無不合。上訴論旨指
    摘原判決關於命其給付逾8,926元本息部分不當，求予廢棄
    改判，為無理由，應駁回上訴。
六、本件事證已臻明確，兩造其餘之攻擊或防禦方法及所用之證
    據，經本院斟酌後，認為均不足以影響本判決之結果，爰不
    逐一論列，附此敘明。
七、據上論結，本件上訴為無理由，依民事訴訟法第449條第1項
    、第78條，判決如主文。
中　　華　　民　　國　　111 　年　　9 　　月　　27　　日
                  民事第六庭    
                      審判長法  官  周美雲
                            法  官  古振暉
                            法  官  江春瑩
正本係照原本作成。
如不服本判決，應於收受送達後20日內向本院提出上訴書狀，其
未表明上訴理由者，應於提出上訴後20日內向本院補提理由書狀
（均須按他造當事人之人數附繕本）上訴時應提出委任律師或具
有律師資格之人之委任狀；委任有律師資格者，另應附具律師資
格證書及釋明委任人與受任人有民事訴訟法第466 條之1第1項但
書或第2項所定關係之釋明文書影本。如委任律師提起上訴者，
應一併繳納上訴審裁判費。
中　　華　　民　　國　　111 　年　　9 　　月　　27　　日

　　　　　　　　　　　　　  書記官  莊智凱
　　　　　　　　　　　　　
附表一     編號 土地地號（均新北市樹林區） 共有人及應有部分比例 面       積 （平方公尺） 備           註 1 ○○段573地號 高仁德：1/2 高義烈：1/4 高文山：1/4 599.88 ○○段574、575、576-1地號土地於109年2月7日合併於同段573地號土地 ，分割增加同段573-3、573-4地號土地 2 ○○段574地號 高仁英：1/2 高義烈：1/4 高青山：1/4 482.80  3 ○○○575地號 高仁和：1/2 高義烈：1/4 高青山：1/4 1205.68  4 ○○段576-1地號 高仁德：1/2 高義烈：1/4 高淑芬：1/4 39.23  5 ○○段575-1地號 高仁和：1/2 高義烈：1/4 高青山：1/4 466.97  6 ○○段576地號 高仁德：1/2 高義烈：1/4 高青山：1/4 1555.09 ○○段575-1、577地號土地於109年2月7日合併於同段576地號土地，分割增加同段576-2、576-3、576-4地號土地 7 ○○段577地號 高仁仰：1/2 高義烈：1/4 高青山：1/4 219.05 高仁仰所有之應有部分1/2於106年6月3日以買賣為原因移轉登記予訴外人林銘仁 8 ○○段633地號 高仁德：1/2 高仁和：1/2 334.02 原為訴外人高江碧雲（於102年10月13日歿）所有之應有部分1/2於103年7月2日以分割繼承為原因移轉登記予高仁和 9 ○○段635地號 高仁統：1/2 高義烈：1/4 高文山：1/4 2384.68  10 ○○段635-1地號 高仁統：1/2 高義烈：1/4 高青山：1/4 251.71  11 ○○段640地號 高仁德：1/2 高義烈：1/4 高青山：1/4 1078.98  12 ○○段640-1地號 高仁德：1/2 高義烈：1/4 高淑芬：1/4 原面積196.60㎡；105年8月26日分割增加同段640-3地號土地，面積減為137.94㎡  13 ○○段640-2地號 高仁德：1/2 高義烈：1/4 高文山：1/4 原面積72.32㎡；105年8月26日分割增加同段640-4地號土地，面積減為45.41㎡  
附表二
編號 匯款 日期 （民國） 匯        款       款      項 （新臺幣，元）      小計   原月租(11萬/月) 105年漲額 633地號105年差額 104年稅額補貼 150坪水泥地(土地公) 瑞益水電(534地號)  1 105.05.23 　 120,000  57,328  51,247  　 　 228,575  2 105.06.30 440,000  　 　 　 　 　 440,000  3 105.07.07 330,000  　 　 　 　 　 330,000  4 105.08.12 110,000  　 　 　 　 　 110,000  5 105.09.12 110,000  　 　 　 　 　 110,000  6 105.10.07 110,000  　 　 　 　 　 110,000  7 105.11.11 110,000  　 　 　 　 　 110,000  8 105.12.13 110,000  　 　 　 22,500  30,000  162,500  匯高仁和8筆款項總計        1,601,075 
附表三
　 105年    　 租賃面積(平方公尺) 每月每平方公尺收取之租金(元/平方公尺) 應有部分比例 105年12個月不當得利 （新臺幣，元） 2,538坪×3.30579平方公尺 8,390.10  28.61 　 　 減系爭577地號土地面積 219.05   　 　 　 8,171.05   　 　 系爭633地號土地面積(應有部分1/1) 334.02   1  114,656.51 剩餘土地面積(應有部分1/2) 7,837.03   1/2 1,345,078.05 小計    1,459,734.56 
附表四
　 106年    　 租賃面積(平方公尺) 每月每平方公尺收取之租金(元/平方公尺) 應有部分比例 106年12個月不當得利 （新臺幣，元） 　 4,276.50  35.08 　 　 　 減系爭577地號土地面積 219.05   　 　 　 4,057.45   1/2 853,900.39 
附表五
　 107年1月1日起至同年6月30日    　 租賃面積(平方公尺) 每月每平方公尺收取之租金(元/平方公尺) 應有部分比例 107年上半年6個月不當得利 （新臺幣，元） 　 4,276.50  17.54 　 　 　 減系爭577地號土地面積 219.05   　 　 　 4,057.45   1/2 213,475.10 
附表六
　 107年7月1日至同年12月31日    　 租賃面積(平方公尺) 每月每平方公尺收取之租金(元/平方公尺) 應有部分比例 107年下半年6個月不當得利 （新臺幣，元） 650坪×3.30579平方公尺 2,148.76 30.25 1/2 195,000.29